【裁判字號】    97,台簡抗,23
【裁判日期】    970911
【裁判案由】    請求給付票款
【裁判全文】
最高法院民事裁定              九十七年度台簡抗字第二三號
抗  告  人  吉甫國際股份有限公司
法定代理人  甲○○
訴訟代理人  陳和貴律師
            馮馨儀律師
上列抗告人因與相對人台灣銀行股份有限公司間請求給付票款事
件，對於中華民國九十七年七月一日台灣士林地方法院裁定（九
十七年度簡上字第十七號），提起抗告，本院裁定如下：
    主  文
抗告駁回。
抗告訴訟費用由抗告人負擔。
    理  由
按對於簡易訴訟程序之第二審裁判，其上訴利益逾第四百六十六
條所定之額數者，當事人僅得以其適用法規顯有錯誤為理由，逕
向最高法院提起上訴或抗告，且須經原裁判法院之許可，而該項
許可，以訴訟事件所涉及之法律見解具有原則上之重要性為限，
此觀民事訴訟法第四百三十六條之二第一項及第四百三十六條之
三第一項、第二項規定自明。所謂適用法規顯有錯誤，係指原第
二審判決之內容就其取捨證據所確定之事實適用法規顯有錯誤而
言，不包括判決不備理由或漏未斟酌證據，及認定事實錯誤之情
形在內。本件相對人主張執有抗告人簽發之面額共計新台幣六百
八十九萬五千元本票（下稱系爭本票）十七紙，屆期提示不獲付
款，訴請抗告人給付該票款本息。第一審法院為其勝訴之判決。
抗告人對於原法院駁回其就該簡易訴訟程序第二審判決所提上訴
之裁定，提起抗告，無非以：本件系爭票據乃存入訴外人中央租
賃股份有限公司（下稱中央租賃公司）設於相對人之備償帳戶。
且系爭票據背面記載備償專戶號碼，則中央租賃公司之背書僅係
委託金融機構代收票款，並非以轉讓之意思背書，故相對人不得
主張票據權利。另相對人取得票據時，明知中央租賃公司虛偽以
停業分公司名義開立發票，與抗告人間並無交易關係，即抗告人
與受款人中央租賃司間存有抗辯由，依票據法第十三條之規定，
抗告人得以對抗中央租賃公司之事由對抗相對人。又相對人取得
票據並無相當對價關係，抗告人亦無給付義務。乃原第二審判決
誤認抗告人係主張票據法第十四條且對於銀行實務作業為何均未
查證，對中央租賃公司以停業之分公司虛偽開立發票一節，亦未
予審酌，率爾遽認相對人取得票據有對價關係之主張為有理由，
而為抗告人敗訴之判決，不無適用法規顯有錯誤、判決不備理由
及理由矛盾等違背法令情事，原第二審法院不許可抗告人提起第
三審上訴，於法不合云云，為論據。查抗告人所陳上述理由，縱
令屬實，亦屬原第二審判決確定事實當否之問題，要與適用法規
是否顯有錯誤無涉。且亦無所涉及之法律見解具有原則上重要性
之情事。原第二審法院因認抗告人之上訴不應許可，裁定予以駁
回，經核於法並無違誤。抗告論旨，猶執陳詞指摘原裁定違背法
令，聲明廢棄，非有理由。
據上論結，本件抗告為無理由。依民事訴訟法第四百三十六條之
二第二項、第四百九十五條之一第一項、第四百四十九條第一項
、第九十五條、第七十八條，裁定如主文。
中    華    民    國  九十七  年    九    月   十一   日
                      最高法院民事第四庭
                          審判長法官  許  朝  雄
                                法官  陳  淑  敏
                                法官  鄭  玉  山
                                法官  袁  靜  文
                                法官  許  正  順
      本件正本證明與原本無異
                                      書  記  官
中    華    民    國  九十七  年    九    月  二十二  日
                                                Ａ


司法院資訊處製作；財團法人民間司法改革基金會備份。
